# 关于三方抹账

提问人：sqmly 时间：2020-12-10 12:26:00
请问陈版主，
1 、公司通过签订三方协议，以应收甲方的债权偿还对乙方的债务，在新的债务重组准则下，属于债务重组的一种方式吗？
2 、公司收到客户以固定资产抵偿应付公司款项，新的债务重组准则下，如何确认应收账款的公允价值，我们认为双方签订抵账协议，未做出其他利益让步，只是方式改变，可否直接按照应收账款的账面余额直接作为应收账款的公允价值？

回答人：chenyiwei
1 、可以理解为本企业与乙方之间的债务重组，即非现金资产（本企业对甲方的债权）抵债。
2 、实务中一般可以这样理解。另外如果该抵债资产的公允价值可较方便地从活跃市场取得的，也可以参考抵债资产本身的公允价值，但最高不能超过被抵偿的债权的本息之和。